【裁判字號】    92,易,904
【裁判日期】    920428
【裁判案由】    竊盜
【裁判全文】
臺灣臺中地方法院刑事判決                          九十二年度易字第九四號
    公  訴  人  臺灣臺中地方法院檢察署檢察官
    被      告  甲○○
右列被告因竊盜案件，經檢察官提起公訴（九十一年度偵字第二四四三二號），本院
判決如左：
    主  文
甲○○共同竊盜，處有期徒刑肆月，如易科罰金，以佰元折算壹日。
    事  實
一、甲○○與綽號「阿財」之姓名年籍不詳之成年男子共同意圖為自己不法之所有，
    於民國（下同）九十一年九月十九日晚間十點多，在台中縣沙鹿鎮○○路三一一
    號前，以不詳方法，竊取乙○○所有，於九十一年九月十九日晚上十時許停放在
    該處之車牌號碼ＮＷ—五五三九號自用小客車，得手後先由甲○○駕駛，行駛一
    段路後改由「阿財」駕駛，並將該車停放在台中縣大雅鄉○○村○○○路四八０
    號對面路旁後，由「阿財」騎機車載甲○○返回其台中縣沙鹿鎮鎮○路○段二六
    七巷十一號住處。嗣於九十一年九月二十二日下午六時三十分許，乙○○因隨團
    欲至台中縣神岡鄉等地參拜，於行經台中縣大雅鄉○○村○○○路四八０號時發
    現而尋獲，經報警而由警員從車上錄音帶空盒內採得嫌犯指紋，經送鑑定後與甲
    ○○之指紋相符，始查知上情。
二、案經台中縣警察局豐原分局報請臺灣臺中地方法院檢察署檢察官偵查起訴。
    理  由
一、訊據被告甲○○矢口否認涉有右揭竊盜犯行，辯稱：車牌號碼ＮＷ—五五三九號
    自用小客車是朋友「阿財」偷的，是於九十一年九月十九日晚間十點多，在台中
    縣沙鹿鎮我住處附近，遇見「阿財」開車過來，叫我與他到大雅還車，伊就上車
    ，一開始是由伊駕駛，後來改由「阿財」駕駛，伊就拿車內的錄音帶要聽音樂，
    到大雅後他就將車停在路旁，「阿財」自己走入一條巷子騎機車出來，並載伊回
    家，伊沒有竊取該車云云。惟查右揭犯罪事實，業經被害人乙○○指述甚詳，復
    有車輛竊盜、車牌失竊資料個別查詢報表－查詢車輛認可資料一紙、內政部警政
    署刑事警察局九十一年十月一日刑紋字第○九一○二六四八一四號鑑驗書、錄音
    帶空盒一個及指紋照片二張在卷可稽。再查，被告稱伊自小時候起便認識「阿財
    」，惟對於「阿財」之真實姓名、年籍、住所等則均稱不知道，且經請其偕同「
    阿財」到庭，其亦稱伊一直在找他，但找不到等語，則其空言所辯是否可採，已
    非無疑，次查，該車係於九十一年九月十九日晚上十時許停放在台中縣沙鹿鎮○
    ○路三一一號前，於翌日上午六時許發現失竊，業據被害人乙○○到庭證明屬實
    ，而被告自承伊是於九十一年九月十九日晚上十點多與「阿財」共同駕駛該車，
    顯然與該車失竊之時間相符，且若該車係由「阿財」一人所竊得，則何以該車是
    先由被告駕駛後再由「阿財」駕駛？（尤其被告自承其並無駕照），且「阿財」
    於甫行竊得手後，當儘可能不欲他人知悉，則其又何以故意載被告至大雅，而讓
    被告知悉？參諸被告亦曾於八十五年九月二十七日晚間十一時許，在台中縣沙鹿
    鎮○○路青雲巷一二號前，與人共同竊取自用小客車一部，而經本院於八十六年
    八月七日以八十六年度易字第三二六八號判處罰金五千元確定，有該刑事判決附
    卷可參，而該案與本案之犯罪時間（晚間十一點、晚間十點多）、地點（均台中
    縣沙鹿鎮）均相吻合，且被告亦係住於台中縣沙鹿鎮，與本案顯有地緣關係，故
    綜合以上各點，本案應係被告與「阿財」所為無訛，其犯行洵堪認定。
二、核被告甲○○所為，係犯刑法第三百二十條第一項竊盜罪，其與「阿財」彼此之
    間，有犯意聯絡及行為分擔，均為共同正犯。爰審酌被告前即曾因行竊他人車輛
    而被判處罪刑確定，本次猶不知悔改，再犯相同犯行，且於犯後未能坦承犯行，
    態度不佳等一切情狀，量處如主文所示之刑，並諭知易科罰金之折算標準，以資
    儆懲。
據上論斷，應依刑事訴訟法第二百九十九條第一項前段，刑法第二十八條、第三百二
十條第一項、第四十一條第一項前段，罰金罰鍰提高標準條例第一條前段、第二條，
判決如主文。
中      華      民      國      九十二      年    四    月    二十八    日
                                    臺灣臺中地方法院刑事第一庭
                                        法  官  郭  瑞  祥
右正本證明與原本無異。
如不服本判決，應於判決送達後十日內向本院提出上訴狀，上訴於臺灣高等法院臺中
分院( 須附繕本 )。
                                          書記官
中    華    民    國      九十二      年       四      月     二十九    日
附錄論罪科刑法條
刑法第三百二十條第一項：
意圖為自己或第三人不法之所有，而竊取他人之動產者，為竊盜罪，處五年以下有期
徒刑、拘役或五百元以下罰金。


司法院資訊處製作；財團法人民間司法改革基金會備份。
